【裁判字號】    98,交聲,1503
【裁判日期】    980708
【裁判案由】    交管條例聲異
【裁判全文】
臺灣板橋地方法院交通事件裁定        98年度交聲字第1503號
原處分機關  交通部公路總局臺北區監理所板橋監理站
異  議  人
即受處分人  甲○○
上列異議人即受處分人因違反道路交通管理處罰條例案件，不服
原處分機關於民國98年6 月5 日所為之裁決處分（裁決書案號：
板監裁字第裁41-C00000000號），聲明異議，本院裁定如下：
    主  文
異議駁回。
    理  由
一、原處分意旨略以：異議人即受處分人甲○○於民國九十八年
    二月二十七日下午一時五十五分許，騎乘車號三八六─ＢＮ
    Ｆ號重型機車，行經臺北縣中和市○○路二五二巷口時，因
    「闖紅燈（圓通路直行往錦和路）」之違規，經警攔停舉發
    ，爰依道路交通管理處罰條例第五十三條第一項、第六十三
    條第一項第三款之規定，處罰鍰新臺幣（下同）一千八百元
    ，並記違規點數三點。異議人則以：伊當時並沒有闖紅燈，
    因當天伊前面有一台大貨車要倒車，怕撞到伊，又會影響到
    前面的視線，伊就按喇叭，嗣警察就將伊攔下，開紅單，並
    說伊闖紅燈等語等語，爰聲明異議，請求撤銷原處分。
二、按汽車駕駛人，行經有燈光號誌管制之交岔路口闖紅燈者，
    處一千八百元以上五千四百元以下罰鍰；又汽車駕駛人有第
    五十三條情形者，除依原條款處罰鍰外，記違規點數三點，
    道路交通管理處罰條例第五十三條第一項、第六十三條第一
    項第三款分別定有明文規定。又當場舉發者，應填記駕駛人
    或行為人姓名、性別、出生年月日、地址、身分證統一編號
    及車主姓名、地址、車牌號碼、車輛種類。被查獲之駕駛人
    或行為人為受處分人時，應於填記通知單後將通知聯交付該
    駕駛人或行為人簽名或蓋章收受之；拒絕簽章者，仍應將通
    知聯交付該駕駛人或行為人收受，並記明其事由及交付之時
    間；拒絕收受者，應告知其應到案時間及處所，並記明事由
    與告知事項，視為已收受。違反道路交通管理事件統一裁罰
    基準及處理細則第十一條第一項第一款亦定有明文。
三、經查：本件異議人甲○○固坦承於上揭時地，騎乘機車為警
    攔停舉發之事實，但否認有何闖紅燈之違規行為，並以前詞
    置辯。惟異議人上開騎乘機車闖紅燈之違規事實，業據證人
    即舉發之臺北縣政府警察局中和分局錦和派出所警員陳冠宏
    於本院調查時結證稱：「（本件異議人於九十八年二月二十
    七日下午一時五十五分在中和圓通路二五二巷口被舉發闖紅
    燈交通違規是否你舉發？舉發經過？）是我舉發的，我們從
    錦和路的方向往中正路，當時我在巡邏，我先經過圓通路三
    ０五巷看到前方二五二巷口的路口已經紅燈了，我就在那邊
    停等紅燈，我看到對向圓通路有一台機車闖越圓通路二五二
    巷的紅燈，我就跟我的同事迴轉，由後面跟上，要攔停該騎
    士，在圓通路二七六到二七八號左右的路旁把該騎士攔停。
    （你在看到二五二巷路口變紅燈時，你所說的那台機車，其
    行駛是否經過對向停止線？）在該騎士還沒有經過停止線，
    他就闖紅燈了，我注意到該騎士時，他是在圓通路一家補習
    班前面，當時還沒有超過停止線。（當時有在該路口有無看
    到該騎士前面有大型貨車？）當時紅燈時，路口是淨空的，
    並沒有貨車停在路口，只有機車停在路口而已，只有該騎士
    闖越紅燈。異議人申訴所稱的大型貨車本來就是停在二七六
    到二七八號下貨，我會在那裡攔停他，是因為他剛好被貨車
    擋住，所以才被我攔下來。（該違規騎士有無可能是因前面
    大型貨車影響或倒車，使得該騎士必須要闖紅燈，是你們因
    受該大型貨車影響到你的視線？）沒有，那個路口沒有其他
    的車輛擋住我們的視線。而且那個貨車距離他闖紅燈的路口
    約有一百公尺左右，也不可能因為前面的車子停等的關係而
    影響到本件騎士的行駛。（你當時在看到路口異議人的機車
    闖紅燈時，該異議人的前後有無大型的車輛？）沒有，只有
    在我們攔停他時，才看到路旁有一台大型車輛」等語明確，
    並有其以電腦繪製之現場位置圖附卷足佐。又舉發警員陳冠
    宏係舉發當時在場之目擊證人，其到庭以具結擔保供述之真
    實性，且與異議人素不相識，亦無嫌隙，應無攀誣異議人之
    理，自不得僅以證人為本件舉發之員警而全盤抹煞其在訴訟
    上所具有目擊證人之資格，其證言自得採為裁判之依據；復
    參以本件舉發員警係執行交通勤務經驗之公務員，對於舉發
    駕駛人交通違規，為其業務內之事項，其觀察程度自較一般
    人更為專注，衡情證人應無誤認闖紅燈之情形，其證述當時
    該違規騎士有闖紅燈等語，自堪採信，是異議人於上揭時地
    騎乘上開機車有闖紅燈之違規事實，洵堪認定。至異議人雖
    辯稱：因當天伊前面有一台大貨車要倒車，怕撞到伊，又會
    影響到前面的視線，就按喇叭，伊當時並沒有闖紅燈等語，
    惟異議人於本院調查時陳稱伊當時是先通過路口之後，才遇
    到大貨車倒車等語，而證人陳冠宏亦證稱上開路口紅燈時，
    該路口是淨空的，並沒有貨車停在路口等語，顯見異議人並
    非因上開交岔路口有大型貨車而造成其因此為闖紅燈之交通
    違規行為，是異議人上開所辯與其當時是否在路口闖紅燈之
    行為並無關聯，且其辯稱未闖紅燈云云，應係卸責之詞，並
    非足採。另異議人於舉發當時固拒絕在本件舉發通知單上收
    受通知聯者簽章處簽章一節，惟員警於舉發當時已告知異議
    人應到案之時、地，此觀諸卷附舉發通知單影本記載「拒簽
    收」、「‧‧‧告知違規時地、到案時地」等語自明，故依
    首揭違反道路交通管理事件統一裁罰標準及處理細則第十一
    條第一項一款前段之規定，視為異議人已收受上開通知單，
    是異議人雖拒絕在上開舉發通知單上簽章，並不影響本件違
    規事實之認定，併予指明。
四、綜上所述，異議人確於上揭時、地，騎乘上開機車有闖紅燈
    之違規行為，洵堪認定。從而，原處分機關援引上揭規定，
    裁處異議人罰鍰一千八百元，並記違規點數三點，無何違誤
    ，量罰亦甚妥適，應予維持，本件異議為無理由，應予駁回
    。
中    華    民    國    98    年    7     月    8     日
                  交通法庭  法  官  楊 志 雄
以上正本證明與原本無異
如不服本裁定應於送達後五日內向本院提出抗告狀
                            書記官  陳 春 銘
中    華    民    國    98    年    7     月    8     日


司法院資訊處製作；財團法人民間司法改革基金會備份。
